臺灣新北地方法院民事裁定
111年度司繼字第3721號
                                   111年度司繼字第3941號
聲  請  人  上海商業儲蓄銀行股份有限公司


法定代理人  林志宏  
代  理  人  陳韻如  
聲  請  人  新北市蘆洲區農會

法定代理人  李有奎  


關  係  人  詹連財律師


上列聲請人聲請選任被繼承人林立誠遺產管理人事件，本院合併
裁定如下：
    主  文
選任詹連財律師（律師證書字號：律師證書字號：107臺檢證字
第14129號）為被繼承人林立誠（男、民國00年00月00日生、身
分證統一編號：Z000000000號，生前最後住所︰新北市○○區○○街0
00巷00號，民國111年6月20日死亡）之遺產管理人。
准對被繼承人林立誠之大陸地區以外繼承人為承認繼承之公示催
告。
被繼承人林立誠之大陸地區以外繼承人，應自前項公示催告最後
揭示於法院公告處、資訊網路及其他適當處所之日起，壹年內承
認繼承。上述期限屆滿，無繼承人承認繼承時，被繼承人林立誠
之遺產，於清償債權並交付遺贈物後，如有賸餘即歸屬國庫。
程序費用新台幣壹仟元由被繼承人林立誠之遺產負擔。
    理  由
一、按繼承開始時，繼承人之有無不明，而無親屬會議或親屬會
    議未於一個月內選定遺產管理人者，利害關係人或檢察官得
    聲請法院選任遺產管理人，並由法院依公示催告程序，定六
    個月以上之期限，公告繼承人，命其於期限內承認繼承；又
    被繼承人之所有繼承人均拋棄其繼承權者，亦準用關於無人
    承認繼承之規定，民法第1177條、第1178條第2 項、第1176
    條第6項分別定有明文。
二、本件聲請意旨略以：
  ㈠聲請人上海商業儲蓄銀行股份有限公司係被繼承人林立誠之
    債權人，然被繼承人於民國111年6月20日死亡，其繼承人均
    已拋棄繼承或死亡，致聲請人債權無法行使，爰依民法第11
    78條第2項規定請求選任被繼承人之遺產管理人等語。
　㈡聲請人新北市蘆洲區農會係被繼承人之債權人，然被繼承人
    於民國111年6月20日死亡，其繼承人均已拋棄繼承，且其親
    屬會議並未於一個月內選定遺產管理人，致聲請人無法對被
    繼承人之遺產行使權利，為確保聲請人權利，爰依民法第11
    78條第2項規定請求選任被繼承人之遺產管理人等語。
三、經查，聲請人上開主張，業據其等提出授信往來契約書、動
    用申請書、借據、授信約定書、放款歷史交易明細查詢、被
    繼承人繼承系統表、除戶謄本、法定繼承人戶籍資料、本院
    家事法庭准予備查公告等件為證。而被繼承人於 111年6月2
    0日死亡，其繼承人均已拋棄繼承或死亡，且其親屬會議並
    未於一個月內選定遺產管理人，業經本院查明屬實，有聲請
    人提出之上開資料附卷為憑，並經本院調閱本院111年度司
    繼字第2222號拋棄繼承案卷查核無訛。經核聲請人以利害關
    係人身分聲請選任被繼承人之遺產管理人，與首揭規定尚無
    不合。
四、關於本件遺產管理人之人選，關係人詹連財律師業經本院徵
    詢而同意擔任本件遺產管理人，並有詹連財律師之同意書、
    律師證書等件影本在卷可稽等件影本在卷可稽。經核詹連財
    律師乃職司律師，其對於遺產管理事件應有瞭解，並就遺產
    管理人職務之遂行，有所助益，且身為律師，應會秉公辦理
    ，要不致有利害偏頗之虞，為保障聲請人之利益及期程序之
    公正、公信起見，本院認以選任關係人詹連財律師為被繼承
    人之遺產管理人應屬適當，並限期命繼承人為承認繼承之公
    示催告。至被繼承人之繼承人既均拋棄繼承，其遺產依民法
    第1176條第6項準用關於無人承認繼承之規定，是依民法第1
    185 條規定，於清償債權並交付遺贈物後，如有賸餘，應歸
    屬國庫，附此敘明。
五、爰裁定如主文。
六、如不服本裁定，應於裁定送達後10日內，以書狀向本院司法
    事務官提出抗告，並繳納抗告費新臺幣1,000元。
中　　華　　民　　國　　111 　年　　12　　月　　5 　　日
                  家事法庭    司法事務官